最高法院刑事判決　　　　　　　　　 110年度台上字第5463號
上　訴　人　齊建國
 
 
上列上訴人因加重詐欺案件，不服臺灣高等法院中華民國110年4
月29日第二審判決（110年度上訴字第283號，起訴案號：臺灣臺
北地方檢察署108年度偵字第3461、5388、5589、5682、5692、5
802、6170號；追加起訴案號：同署109年度偵字第3591、3592、
3593號），提起上訴，本院判決如下：
    主  文
上訴駁回。
    理  由
一、按刑事訴訟法第377 條規定，上訴於第三審法院，非以判決
    違背法令為理由，不得為之。是提起第三審上訴，應以原判
    決違背法令為理由，係屬法定要件。如果上訴理由書狀並未
    依據卷內訴訟資料，具體指摘原判決不適用何種法則或如何
    適用不當，或所指摘原判決違法情事，顯與法律規定得為第
    三審上訴理由之違法情形，不相適合時，均應認其上訴為違
    背法律上之程式，予以駁回。
二、本件原判決撤銷第一審關於上訴人齊建國有罪部分之判決，
    改判仍從一重論處上訴人犯3 人以上共同詐欺取財29罪刑（
    即如原判決附表一編號1 至20、22至30所示，均想像競合犯
    一般洗錢罪，其中編號1 部分另想像競合犯參與犯罪組織罪
    ），已載敘所憑之證據及理由。所為論斷，核無悖於論理法
    則與經驗法則，且有卷內證據資料可資覆按。
三、按受2 年以下有期徒刑、拘役或罰金之宣告，而未曾因故意
    犯罪受有期徒刑以上刑之宣告，或前雖因故意犯罪受有期徒
    刑以上刑之宣告，然執行完畢或赦免後，5 年以內未曾因故
    意犯罪受有期徒刑以上刑之宣告者，始得宣告緩刑，此觀刑
    法第74條第1 項規定即明。所謂受有期徒刑以上刑之宣告，
    祇須在判決前已受有期徒刑以上刑之宣告確定，即不合於緩
    刑條件。查原判決已說明，就上訴人所犯各罪，先均依刑法
    第59條予以酌減其刑後，以上訴人之責任為基礎，審酌刑法
    第57條各款規定之一切情狀，就其所犯各罪為刑之量定，並
    定其應執行刑為有期徒刑1年8月等旨。復敘明：上訴人前因
    犯加重詐欺罪，經原審法院另案（109 年度上訴字第3657號
    判決）判處有期徒刑2年，緩刑5年，於民國110年1月22日確
    定，是上訴人所犯本案與緩刑之要件不符，而不得為緩刑宣
    告等語。經核於法並無不合。
四、上訴意旨仍執陳詞，謂：伊前案亦係參與同一犯罪集團，而
    犯加重詐欺取財罪，且時間與本案接近，前案既諭知緩刑，
    本案竟以伊曾經故意犯罪，受有期徒刑以上刑之宣告，而不
    予諭知緩刑，但伊已盡己所能賠償被害人，且伊為身心障礙
    者，言語表達不如一般人，並行動不便而領有重大傷病卡，
    目前已有工作，原判決仍不予宣告緩刑，即有諸多違法之處
    云云，係就原判決已依法明白論敘之事項，徒憑己意任意指
    摘為違法，難認已符合首揭法定之上訴要件。
五、綜上，應認本件上訴違背法律上之程式，予以駁回。又本院
    為法律審，本件且從程序上駁回上訴，況上訴人本案犯罪，
    與緩刑要件不符，已據原判決論敘明白，上訴人復請求本院
    諭知緩刑，自無從審酌，附此敘明。
據上論結，應依刑事訴訟法第395條前段，判決如主文。
中    華    民    國   110    年    9     月    29    日
                  刑事第五庭審判長法  官  吳  信  銘  
                                  法  官  梁  宏  哲  
                                  法  官  沈  揚  仁  
                                  法  官  蔡  廣  昇  
                                  法  官  何  菁  莪  
本件正本證明與原本無異
                                  書記官
中    華    民    國   110    年    10    月    12    日